【裁判字號】    99,易,1955
【裁判日期】    990730
【裁判案由】    竊盜等
【裁判全文】
臺灣板橋地方法院刑事判決              99年度易字第1955號
公  訴  人  臺灣板橋地方法院檢察署檢察官
被      告  己○○
上列被告因竊盜等案件，經檢察官提起公訴（99年度偵字第1276
9 、13838 、14187 、14505 、15710 號），本院裁定改依簡式
審判程序審理，並判決如下：
    主      文
己○○犯附表所示之罪，均累犯，各處如附表所示之刑。應執行
有期徒刑肆年陸月。
    事實及理由
一、本案犯罪事實及證據，除補充、更正如下，其餘均引用附件
    檢察官起訴書之記載。
  (一)事實部分補充「於起訴書附表所示之夜間時間（除編號32以
    外），在起訴書附表所示屬於住宅一部分之地點」。
  (二)事實中有關起訴書附表部分：
  1.編號1 「犯罪手法」欄，「甲○○所有」更正為「賴玉美所
    有」（業據證人甲○○證述明確，見偵(一)卷第11頁）。
  2.編號4 「犯罪手法」欄，「乙○○所有」更正為「乙○○管
    領」（業據證人乙○○證述明確，見偵(一)卷第17頁）。
  3.編號12「時間」欄，「2 時45分許」更正為「2 時42分許」
    （有偵(四)卷第31頁監視錄影擷取畫面照片可憑，己○○於該
    時已為搜尋財物之行為）。
  4.編號14「犯罪手法」欄，「丙○○所有」更正為「丙○○管
    領」。
  5.編號15「犯罪手法」欄：「劉玉菖所有」更正為「李昌雄所
    有」（業據證人庚○○證述明確，見偵(四)卷第12、13頁）。
  6.編號19「犯罪手法」欄：「丁○○所有」更正為「丁○○管
    領」（業據證人丁○○證述明確，見偵(四)卷第20頁反面）。
  7.編號25「犯罪手法」欄：「戊○○所有」更正為「戊○○管
    領」。
  8.編號29至31「時間」欄，「7 時30分許」更正為「3 時15分
    許」（業據被告於警、偵訊供述明確，見偵(五)卷第9 、72頁
    ，並有偵(五)卷第34頁編號2 、第35頁編號4 之監視錄影擷取
    畫面照片可憑）。
  (三)證據部分：
  1.補充己○○於本院訊問時之自白、本院電話紀錄3 份。
  2.證據清單編號2 之「劉玉菖」更正為「庚○○」。
二、被告己○○所犯均為死刑、無期徒刑或最輕本刑為3 年以上
    有期徒刑以外之罪，其等於準備程式中就被訴事實為有罪之
    陳述，經告知簡式審判程式之旨，並聽取公訴人之意見後，
    依刑事訴訟法第273 條之1 第1 項規定，裁定進行簡式審判
    程序，合先敘明。
三、按刑法第321 條第1 項第1 款之夜間侵入住宅竊盜罪，其所
    謂「住宅」，乃指人類日常居住之場所，而住宅樓梯間可直
    接通往地下停車場，就整體而言，停車場可謂有日常生活居
    住功能而構成住宅之一部分。是核被告如附表編號1 、2 、
    3 、7 、8 、10、12、13之所為，均係犯刑法第321 條第1
    項第1 款之夜間侵入住宅竊盜罪。如附表編號4 、6 、9 、
    11之所為，均係犯刑法第321 條第1 項第1 款之夜間侵入住
    宅竊盜罪及同法第354 條之毀損他人之物罪。如附表編號5
    之所為，係犯刑法第321 條第2 項、第1 項第1 款之夜間侵
    入住宅竊盜未遂罪。如附表編號14之所為，係犯刑法第320
    條第1 項之普通竊盜罪。附表編號13（即起訴書附表編號29
    至31部分）之犯罪時間，係於民國98年12月29日上午3 時15
    分許之夜間，業據被告於警、偵訊供述明確（見偵(五)卷第9
    、72頁），並有監視錄影擷取畫面照片2 張可憑（見偵(五)卷
    第34、35頁），顯然係於夜間侵入屬於住宅一部之社區地下
    停車場所為，故公訴意旨認被告所為係犯刑法第320 條第3
    項、第1 項之竊盜罪、竊盜未遂罪，容有未洽，惟因起訴之
    基本事實相同，爰變更起訴法條。被告已著手為附表編號5
    （即起訴書附表編號12部分）之加重竊盜行為，然並未得財
    ，為未遂犯。
四、按數行為於同時同地或在密切接近之時地實施，侵害同一法
    益，各行為之獨立性極為薄弱，依社會一般觀念，在時間差
    距上，難以強行分開；在刑法評價上，以視為數個舉動之接
    續施行，合為包括之一行為予以評價，較為合理；從而本案
    被告進入同一社區地下停車場後，陸續竊取停放該處車輛內
    財物之犯行（即如起訴書附表編號「1 至4 」，「6 、7 」
    ，「8 至11」，「13至18」，「20至22」，「23、24」，「
    26 、27 」，「29至31」）所示），分別係於同一地點、密
    接時間內，本於單一決意陸續完成，又侵害同一社區管理員
    之監督權，各應視為數個舉動之接續施行，分別為接續犯。
    被告以一竊盜行為，同時造成起訴書附表編號10、14、17、
    23、24、27車輛車窗玻璃毀損之結果，觸犯構成要件不同之
    罪名，為想像競合犯，應從一重之加重竊盜罪處斷。查被告
    有起訴書犯罪事實欄所載之犯罪科刑紀錄，於95年9 月22日
    執行完畢，有卷附臺灣高等法院被告前案紀錄表可按，其受
    有期徒刑執行完畢，5 年以內分別故意再犯有期徒刑以上之
    各罪，均為累犯，皆應依法加重其刑。而被告已著手於附表
    編號5 加重竊盜行為之實施，惟尚未得手，其犯罪係屬未遂
    ，爰依刑法第25條第2 項之規定，按既遂之刑度減輕其刑。
    再者，關於本案事實，檢察官有前揭誤會，業如前述（詳見
    事實及理由一(二)部分），容有未洽，併此敘明。
五、爰審酌被告有竊盜前科，素行不佳，詎再犯本案，足見未改
    正其不勞而獲之心態，且正值壯年，不思以己力謀取財物，
    卻一再冀得不法財物，以侵入社區地下室方式，及破壞車輛
    玻璃之損害他人財物手段，接續或各別竊取共32台車內財物
    ，對社會安寧造成危害，足見其惡性非輕；惟念其犯後坦承
    犯行，尚有悔意，及犯罪所得、動機、目的、所生損害等一
    切情狀，各量處如主文所示之刑，以資懲儆；又檢察官雖對
    被告具體求處有期徒刑5 年，惟斟酌上情及被告如附表編號
    1 、3 、4 、6 、8 、9 、11、13部分，各屬於接續犯之一
    罪關係，並非檢察官據以求刑之數罪等情，認檢察官上開求
    刑，係屬過重，附此敘明。
六、檢察官雖以被告涉有多次竊盜前科，又陸續涉犯多起侵入住
    宅竊盜犯行，顯有竊盜習慣，又影響民眾日常生活非輕，而
    請求諭知於強制工作。
  (一)惟按竊盜犯贓物犯保安處分條例所指之習慣犯，與累犯、連
    續犯之性質有別，必須有具體之事實，足資證明行為人有犯
    罪之惡習及慣行，始有習慣犯規定之適用，旨在對於嚴重職
    業性犯罪及欠缺正確工作觀念或無正當工作因而犯罪者，強
    制其從事勞動，學習一技之長及正確之謀生觀念，使其日後
    重返社會，並非一有累犯或連續犯之情形，即可認為有犯罪
    之習慣。又因保安處分實質上具有刑罰之性質，故其宣告應
    符合比例原則，且應審酌行為人客觀上是否有於一段較長時
    間內反覆為多次犯罪行為之情狀、行為嚴重性、表現之危險
    性，及對於行為人未來行為之期待性，以決定應否令入勞動
    處所強制工作。
  (二)觀諸被告自起訴書事實欄所述竊盜案件執行有期徒刑7 月，
    而於95年9 月23日執行完畢出監後迄今近4 年間，僅有本案
    14件及另案6 件（其中2 件係於密接時地所為）竊盜犯行，
    且均係至大樓停車場竊盜停放該處車輛內物品，此有臺灣板
    橋地方法院檢察署檢察官99年度偵字第9780號起訴書、台灣
    高等法院被告前案紀錄表各1 份在卷可參，且被告歷次所竊
    財物價值皆非鉅，又自陳係以水電臨時工為業，是因近期工
    作不穩之故而行竊等情（見本院卷第34頁反面）。故就其約
    4 年間行竊20件之頻率，及行竊之時間間隔、所得、目前並
    非無業而論，尚與一般慣竊之懶惰成習，長期間且有計劃一
    再、多次數、以犯罪為日常習慣之情形有所不同，被告應屬
    一時經濟窘迫所為之犯罪行為，而非有犯罪習慣之人。況經
    本院審酌被告所為竊盜犯行之動機、手段、犯後態度、告訴
    人所受損害等一切情狀，量處如主文所示之刑，已足體現司
    法正義，並契合社會感情，參以諭知被告強制工作既非矯正
    其竊盜犯行之唯一方法，並審酌藉強制工作手段以矯正被告
    犯罪習性應合乎一定之比例，並求得法益間之均衡等情綜合
    以觀，本院認尚無對被告諭知宣告強制工作之必要，爰不宣
    告於刑之執行前，令入勞動場所強制工作，附此敘明。
七、據上論斷，應依刑事訴訟法第273 條之1 第1 項、第299 條
    第1 項前段、第310 條之2 、第454 條第2 項、第300 條，
    刑法第321 條第2 項、第1 項第1 款、第320 條第1 項、第
    354 條、第55條、第47條第1 項、第25條、第51條第5 款，
    刑法施行法第1 條之1 ，判決如主文。
本案經檢察官楊景舜到庭執行職務。
中    華    民    國    99    年    7     月    30    日
                  刑事第十六庭  法  官  洪珮婷
以上正本證明與原本無異。
如不服本判決，應於收受本判決後10日內向本院提出上訴書狀，
並應敘述具體理由，如未敘述上訴理由者，應於上訴期間屆滿後
20日內補提理由書狀於本院（均須按他造當事人之人數附繕本）
，切勿逕送上級法院。
                                書記官  陳永訓
中    華    民    國    99    年    7     月    30    日
附表：
┌──┬───────┬──────────────────┐
│編號│犯  罪  事  實│   罪     名     及     刑     度   │
├──┼───────┼──────────────────┤
│  1 │起訴書附表編號│己○○犯夜間侵入住宅竊盜罪，累犯，處│
│    │1 至4 部分    │有期徒刑拾月。                      │
├──┼───────┼──────────────────┤
│  2 │起訴書附表編號│己○○犯夜間侵入住宅竊盜罪，累犯，處│
│    │5 部分        │有期徒刑捌月。                      │
├──┼───────┼──────────────────┤
│  3 │起訴書附表編號│己○○犯夜間侵入住宅竊盜罪，累犯，處│
│    │6、7 部分     │有期徒刑玖月。                      │
├──┼───────┼──────────────────┤
│  4 │起訴書附表編號│己○○犯夜間侵入住宅竊盜罪，累犯，處│
│    │8 至11部分    │有期徒刑拾月。                      │
├──┼───────┼──────────────────┤
│  5 │起訴書附表編號│己○○犯夜間侵入住宅竊盜未遂罪，累犯│
│    │12部分        │，處有期徒刑伍月。                  │
├──┼───────┼──────────────────┤
│  6 │起訴書附表編號│己○○犯夜間侵入住宅竊盜罪，累犯，處│
│    │13至18部分    │有期徒刑拾壹月。                    │
├──┼───────┼──────────────────┤
│  7 │起訴書附表編號│己○○犯夜間侵入住宅竊盜罪，累犯，處│
│    │19部分        │有期徒刑捌月。                      │
├──┼───────┼──────────────────┤
│  8 │起訴書附表編號│己○○犯夜間侵入住宅竊盜罪，累犯，處│
│    │20至22部分    │有期徒刑玖月。                      │
├──┼───────┼──────────────────┤
│  9 │起訴書附表編號│己○○犯夜間侵入住宅竊盜罪，累犯，處│
│    │23、24部分    │有期徒刑玖月。                      │
├──┼───────┼──────────────────┤
│ 10 │起訴書附表編號│己○○犯夜間侵入住宅竊盜罪，累犯，處│
│    │25部分        │有期徒刑捌月。                      │
├──┼───────┼──────────────────┤
│ 11 │起訴書附表編號│己○○犯夜間侵入住宅竊盜罪，累犯，處│
│    │26、27部分    │有期徒刑捌月。                      │
├──┼───────┼──────────────────┤
│ 12 │起訴書附表編號│己○○犯夜間侵入住宅竊盜罪，累犯，處│
│    │28部分        │有期徒刑捌月。                      │
├──┼───────┼──────────────────┤
│ 13 │起訴書附表編號│己○○犯夜間侵入住宅竊盜罪，累犯，處│
│    │29至31部分    │有期徒刑玖月。                      │
├──┼───────┼──────────────────┤
│ 14 │起訴書附表編號│己○○犯竊盜罪，累犯，處有期徒刑月│
│    │32部分        │。                                  │
└──┴───────┴──────────────────┘
附錄本判決論罪之法條：
中華民國刑法第321 條第1 項第1 款、第2 項
犯竊盜罪而有左列情形之一者，處6 月以上、5 年以下有期徒刑
：
一、於夜間侵入住宅或有人居住之建築物、船艦或隱匿其內而犯
    之者。
前項之未遂犯罰之。
中華民國刑法第320 條第1 項
意圖為自己或第三人不法之所有，而竊取他人之動產者，為竊盜
罪，處5 年以下有期徒刑、拘役或5 百元以下罰金。
中華民國刑法第354條
毀棄、損壞前二條以外之他人之物或致令不堪用，足以生損害於
公眾或他人者，處2 年以下有期徒刑、拘役或5 百元以下罰金。

司法院資訊處製作；財團法人民間司法改革基金會備份。
